臺灣高等法院民事裁定
110年度抗字第1362號
抗  告  人  黃陳鳳美

上列抗告人因與相對人田晉五金製品股份有限公司間停止強制執
行事件，對於中華民國110年10月15日臺灣士林地方法院110年度
聲字第147號准予相對人供擔保後停止執行之裁定，提起抗告，
本院裁定如下：
    主  文
抗告駁回。
抗告費用由抗告人負擔。
    理  由
一、按有回復原狀之聲請，或提起再審或異議之訴，或對於和解
    為繼續審判之請求，或提起宣告調解無效之訴、撤銷調解之
    訴，或對於許可強制執行之裁定提起抗告時，法院因必要情
    形或依聲請定相當並確實之擔保，得為停止強制執行之裁定
    ，強制執行法第18條第2項定有明文。
二、本件抗告人執原法院110年度司促字第4255號支付命令為執
    行名義（下稱系爭執行名義），聲請對第三人鎮山海營造股
    份有限公司（下稱鎮山海公司）所有坐落新北市○○區○○段00
    0地號土地（面積：2,501平方公尺，權利範圍：全部，下稱
    系爭土地）為強制執行，經原法院民事執行處以110年度司
    執字第29459號（下稱系爭執行事件）受理在案。相對人主
    張其於民國109年5月28日向鎮山海公司購買系爭土地，並繳
    付第一期簽約金新臺幣（下同）1,600萬元，鎮山海公司迄
    今未履約，其已訴請鎮山海公司移轉系爭土地所有權登記及
    給付違約金（案列原法院110年度重訴字第52號），並依民
    法第242條代位鎮山海公司提起債務人異議之訴（案列原法
    院110年度重訴字第340號，下稱本案訴訟），及確認系爭執
    行名義所示之債權不存在等語，依強制執行法第18條第2項
    規定，聲請停止系爭執行事件之執行程序。原法院以相對人
    代位鎮山海公司提起債務人異議之訴，合於上開強制執行法
    第18條第2項規定，且為免其將來訴訟判決確定或終結後受
    有無法回復之損害，認有供擔保停止執行之必要，並斟酌抗
    告人未能即時受償可能所受之損害，即依各級法院辦案期限
    實施要點規定之審判案件期限，本案訴訟約需4年4月之審理
    期間，依相對人因無法就執行債權額308萬6,795元即時受償
    ，計算可能遭受法定利息損失66萬8,805元，再考量本案訴
    訟有因送達、移審、分案或其他原因致程序延滯之可能情事
    存在，致抗告人未能受償之期間延長，裁定准相對人供擔保
    70萬元後，系爭執行事件之執行程序於本案訴訟終結或判決
    確定前暫予停止，經核與首開規定，尚無不合。抗告人雖抗
    辯原裁定以法定週年利率5％核算其於停止執行期間無法即時
    受償之利息損失，卻於原法院110年度全字第92號假扣押裁
    定允許相對人就週年利率68％或244.5％之高利貸進行假扣押
    ，顯失公平。其除損失300萬元債權本息外，還受有長年之
    訴訟費用及精神損失，絕非僅原裁定所認之70萬元，相對人
    無資力就停止執行造成之損害負責，且相對人未證明有難以
    回復之損害云云。惟法院依強制執行法第18條第2項定擔保
    金額而准許停止強制執行之裁定者，係以擔保債權人因債務
    人聲請停止強制執行不當可能遭受之損害得獲賠償為目的，
    而假扣押制度供擔保之目的係為補充釋明不足及擔保相對人
    損害賠償（民事訴訟法第526條第2項、第531條規定參照）
    ，兩制度供擔保之目的不同，原裁定以抗告人因相對人聲請
    停止強制執行，所受損害為其債權未能即時受償之法定遲延
    利息損失為由，命相對人供擔保70萬元後停止執行，並無不
    當，另相對人代位鎮山海公司依強制執行法第14條第2項規
    定提起債務人異議之訴，係為排除系爭執行名義之執行力（
    最高法院72年度台上字第677號判決意旨參照），相對人自
    無庸證明有難以回復之損害。是抗告論旨指摘原裁定不當，
    聲明廢棄，並非有理，應予駁回。
三、據上論結，本件抗告為無理由，爰裁定如主文。
中　　華　　民　　國　　110 　年　　12　　月　　27　　日
                  民事第二十五庭
                      審判長法  官  謝碧莉
                            法  官  林晏如　　　　　
　　　　　　　　　　　　　　法  官  楊惠如
正本係照原本作成。
本裁定除以適用法規顯有錯誤為理由外，不得再抗告。如提起再
抗告，應於收受送達後10日內委任律師為代理人向本院提出再抗
告狀。並繳納再抗告費新臺幣１千元。
中　　華　　民　　國　　110 　年　　12　　月　　27　　日

                            書記官  張永中